臺灣雲林地方法院刑事判決
111年度交易字第30號
公  訴  人  臺灣雲林地方檢察署檢察官
被      告  楊坤慈


上列被告因公共危險案件，經檢察官提起公訴（110年度偵字第8
615號），被告於準備程序中就被訴事實為有罪之陳述，經告知
簡式審判程序之旨，並聽取當事人之意見後，本院裁定改依簡式
審判程序審理，茲判決如下：
    主    文
楊坤慈駕駛動力交通工具而吐氣所含酒精濃度達每公升零點二五
毫克以上，處有期徒刑伍月，如易科罰金，以新臺幣壹仟元折算
壹日。
    事    實
一、楊坤慈於民國110年9月10日17時許至同日18時許，在其位於
    雲林縣○○鄉○○村○○路000號住處隔壁之鄰居家食用燒酒雞後
    ，明知服用酒類後，不能駕駛動力交通工具，竟未待體內酒
    精成分退去，先於同日19時許，自住處駕駛車牌號碼000-00
    0號普通重型機車前往附近農田，再於同日21時許，自上開
    農田騎乘該機車上路欲返家。嗣於同日21時14分許，行經雲
    林縣○○鄉○○村○○路000號前時，因不勝酒力而自摔在地，經
    送往彰化基督教醫療財團法人雲林基督教醫院就醫，警方據
    報到場處理，並於同日21時51分許，在該醫院對其施以吐氣
    式酒精濃度測試，測得其吐氣酒精濃度達每公升1.39毫克，
    始悉上情。
二、案經雲林縣警察局臺西螺局報告臺灣雲林地方檢察署檢察官
    偵查起訴。
    理    由
壹、程序部分：
    本案被告楊坤慈所犯係死刑、無期徒刑、最輕本刑為3年以
    上有期徒刑或高等法院管轄第一審之案件以外之罪，其於準
    備程序中就被訴事實為有罪之陳述，經告知簡式審判程序之
    旨，並聽取其與公訴人之意見後，依刑事訴訟法第273條之1
    規定，經裁定由法官進行簡式審判程序審理；且依刑事訴訟
    法第273條之2及第159條第2項之規定，不適用傳聞法則有關
    限制證據能力之相關規定，合先敘明。
貳、實體部分：
一、認定犯罪事實所憑之證據及理由：
　　前揭犯罪事實，業據被告於警詢、偵訊及本院審理時坦承不
    諱，並有雲林縣警察局西螺分局道路交通事故現場圖、道路
    交通事故調查報告表㈠㈡、道路交通事故當事人酒精測定紀錄
    表、雲林縣警察局舉發違反道路交通管理事件通知單影本、
    呼氣酒精測試器檢定合格證書影本及現場照片14張在卷可憑
    （見警卷第7頁至第17頁、第21頁），足認被告之自白與事
    實相符，可以採信。本件事證明確，被告犯行堪以認定，應
    依法論科。
二、論罪科刑之理由：
  ㈠被告行為後，刑法第185條之3第1項於111年1月28日修正公布
    ，於同年月30日生效施行。修正前之法定刑為2年以下有期
    徒刑，得併科新臺幣（下同）20萬元以下罰金；修正後將法
    定刑提高為3年以下有期徒刑，得併科30萬元以下罰金。比
    較新舊法適用結果，修正後之法律並未有利於被告，依刑法
    第2條第1項前段規定，應適用修正前刑法第185條之3第1項
    之規定。
　㈡核被告所為，係犯修正前刑法第185條之3第1項第1款之駕駛
    動力交通工具而吐氣所含酒精濃度達每公升0.25毫克以上之
    罪。
  ㈢被告於同次飲酒後，先後於密接之時間騎車，顯係出於其同
    一酒後騎車之犯意而為，且侵害同一社會法益，各行為之獨
    立性極為薄弱，依一般社會健全觀念，難以強行分開，於刑
    法評價上，應視為數個舉動之接續施行，屬接續犯，應論以
    包括一罪。
  ㈣爰以行為人之責任為基礎，審酌：①被告無視政府再三宣導酒
    後不得駕駛動力交通工具之禁令，於飲酒後精神狀態已受酒
    精影響之狀態下，漠視駕駛動力交通工具上路對於其他用路
    人可能造成之生命、身體危險，僅圖一己往來交通之便，率
    爾駕車上路，其行為實無足取；②被告前有因公共危險案件
    經法院論罪科刑及執行之前科，有臺灣高等法院被告前案紀
    錄表存卷可參；③被告自陳教育程度為國中肄業，務農，須
    扶養父親，家庭經濟狀況不佳（見本院卷第41頁) ；④被告
    吐氣所含酒精濃度高達每公升1.39毫克，駕駛之車種為普通
    重型機車，並因不勝酒力自摔在地，但幸未造成他人傷亡之
    嚴重後果；⑤被告坦承犯行之犯後態度等一切情狀，量處如
    主文所示之刑，並諭知易科罰金之折算標準。
據上論斷，依刑事訴訟法第273條之1第1項、第299條第1項前段
，判決如主文。
本案經檢察官陳淑蓉提起公訴，檢察官林豐正到庭執行職務。
中　　華　　民　　國　　111 　年　　2 　　月　　25　　日
                  刑事第二庭  法  官  簡鈺昕
以上正本證明與原本無異。 　　　　　　　　　
如不服本判決應於收受判決後20日內向本院提出上訴書狀，並應
敘述具體理由；其未敘述上訴理由者，應於上訴期間屆滿後20日
內向本院補提理由書（均須按他造當事人之人數附繕本）。「切
勿逕送上級法院」。
                              書記官  林芳宜          
中　　華　　民　　國　　111 　年　　3 　　月　　1 　　日
附錄本案論罪科刑法條全文：
修正前中華民國刑法第185條之3
駕駛動力交通工具而有下列情形之一者，處2年以下有期徒刑，
得併科20萬元以下罰金：
一、吐氣所含酒精濃度達每公升零點二五毫克或血液中酒精濃度
    達百分之零點零五以上。
二、有前款以外之其他情事足認服用酒類或其他相類之物，致不
    能安全駕駛。
三、服用毒品、麻醉藥品或其他相類之物，致不能安全駕駛。
因而致人於死者，處3年以上10年以下有期徒刑；致重傷者，處1
年以上7年以下有期徒刑。
曾犯本條或陸海空軍刑法第54條之罪，經有罪判決確定或經緩起
訴處分確定，於五年內再犯第1項之罪因而致人於死者，處無期
徒刑或5年以上有期徒刑；致重傷者，處3年以上10年以下有期徒
刑。